【裁判字號】    89,易,94
【裁判日期】    890218
【裁判案由】    公然侮辱
【裁判全文】
臺灣雲林地方法院刑事判決                            八十九年度易字第九四號
    公  訴  人  臺灣雲林地方法院檢察署檢察官
    被      告  乙○○
右列被告因公然侮辱案件，經檢察官聲請本院斗六簡易庭簡易判決處刑後（偵查案號
：八十八年度偵字第二四九五號），簽移本院刑事庭以通常訴訟程序審理，本院判決
如左：
    主  文
乙○○意圖散布於眾，而指摘足以毀損他人名譽之事，處罰金佰元，如易服勞役，
以佰元折算壹日。
    事  實
一、乙○○於民國（下同）八十八年三月十五日上午八、九時許，在雲林縣斗六市○
    ○街一四號前空地，因丙○僱工欲圈圍該處施工，以阻絕乙○○及其家屬通行該
    地，詎其基於公然侮辱之故意及散布於眾而指摘足以毀損他人名譽之事之意圖，
    竟公然於丙○所僱工人及其所請攝影蒐證人員甲○○等人面前，同時以「丙○為
    妓女」與「徐根在為丙○之姘夫」等詞，侮辱丙○並為不實之指摘，致丙○人格
    受有貶損。
二、案經丙○訴請臺灣雲林地方法院檢察署檢察官偵查聲請簡易判決處刑。
    理  由
一、訊據被告乙○○坦承右揭侮辱告訴人丙○及不實之指摘，核與告訴人指訴情節相
    符，且有現場錄影帶可憑，是被告之自白應與事實無歧，堪為採信。本件事證明
    確，被告犯行洵足認定。
二、核被告所為，係犯刑法第三百零九條第一項公然侮辱罪及第三百十條第一項之誹
    謗罪。而據公訴書所載，檢察官既已敘明被告指摘「徐根在為丙○之姘夫」之犯
    罪事實，惟於「證據並所犯法條」欄祗載被告係犯刑法侮辱罪，是就被告所犯誹
    謗罪部分，顯屬漏載起訴法條。按侮辱罪與誹謗罪，刑法固分別設有處罰之規定
    ，但右開二罪，均屬人格尊嚴法益之破壞，茲被告與告訴人發生爭執時，接續口
    出前揭二語，法律上應評價為同一行為為是，準此，被告一行為同時觸犯上述二
    罪名，為想像競合犯，應從其情節較重之誹謗罪處斷。爰審酌被告並無犯罪前科
    ，有本院被告全國前案紀錄表可按，其素行尚屬良好，及考其犯罪動機、目的、
    手段與所受刺激、智識程度、所生告訴人尊嚴損害、犯罪後態度良好等一切情狀
    ，量處如主文所示之刑，並諭知易服勞役之折算標準。
據上論斷，應依刑事訴訟法第二百九十九條第一項前段，刑法第三百零九條第一項、
第三百十條第一項、第五十五條、第四十二條第二項，罰金罰鍰提高標準條例第一條
前段、第二條，判決如主文。
本案經檢察官劉仁慈到庭執行職務。
中    華    民    國      八十八      年      二      月      十八      日
                                        臺灣雲林地方法院刑事第二庭
                                            法  官  朱  敏  賢
右正本證明與原本無異。
如不服本判決，應於判決送達後十日內向本院提出上訴狀( 應附繕本 )。
                                            書記官  韓  乾  興
中    華    民    國      八十八      年      二      月      十八      日
附錄論罪科刑法條：
（罰金刑部分，依罰金罰鍰提高標準條例提高為十倍）
刑法第三百零九條第一項
公然侮辱人者，處拘役或三百元以下罰金。
第三百十條第一項
意圖散布於眾，而指摘或傳述足以毀損他人名譽之事者，為誹謗罪，處一年以下有期
徒刑、拘役或五百元以下罰金。


司法院資訊處製作；財團法人民間司法改革基金會備份。
